【裁判字號】    92,交聲,492
【裁判日期】    920430
【裁判案由】    違反道路交通管理處罰條例聲明異議
【裁判全文】
臺灣臺北地方法院交通事件裁定                    九十二年度交聲字第四九二號
    異議人即  甲○○
    受處分人
右列受處分人因違反道路交通管理處罰條例案件，對於台北市交通事件裁決所中華民
國九十二年四月十一日所為之處分（原處分案號：北市裁三字第裁二二－Ａ0000
0000號），聲明異議，本院裁定如左：
    主  文
異議駁回。
    理  由
一、按駕駛人駕駛汽車，應遵守道路交通標誌、標線、號誌之指示，並服從執行交通
    勤務之警察或依法令執行指揮交通及交通稽查任務人員之指揮，道路交通安全規
    則第九十條定有明文。而駕駛汽車不遵守道路交通標誌、標線、號誌之指示者，
    處新台幣（下同）九百元以上一千八百元以下罰鍰，並予記違規點數一點，道路
    交通管理處罰條例第六十條第二項第三款、第六十三條第一項第三款亦定有明文
    。
二、本件受處分人即異議人甲○○所有車號ＡＺ－三七九八號自小客車，於九十二年
    二月二十六日上午八時五十八分，行經台北市○○○○道路與和平西路三段路口
    ，因該處設有管制標誌（七至九時該匝道封閉，例假日除外），禁止車輛於平日
    七至九時進入該匝道，惟受處分人所有之該車仍違反標誌之指示行駛該匝道，經
    台北市政府警察局萬華分局照相後以該車所有人有違反道路交通管理處罰條例第
    六十條第二項第三款規定之行為逕行掣單舉發，嗣受處分人於舉發通知單上所載
    之應到案日期前向原處分機關提出申訴，經原處分機關請舉發單位即萬華分局調
    查結果，仍認受處分人有上開違規行為，原處分機關乃依道路交通管理處罰條例
    第六十條第二項第三款規定於九十二年四月十一日從輕裁處受處分人罰鍰九百元
    ，並依同條例第六十三條第一項記違規點數一點。
三、受處分人聲明異議意旨固不否認為該自小客車之所有人，並駕車行駛該路段之事
    實，惟否認有何違反道路交通管理處罰條例之行為，辯稱：其係當日上午九時進
    入該路段，且該路口路障已撤除云云。經查：該路段設有標誌，除例假日以外之
    上午七至九時封閉匝道，禁止車輛行駛該匝道，而受處分人所有之該車號汽車於
    九十二年二月二十六日上午八時五十八分許，未遵守該標誌之指示，仍行駛進入
    該匝道之事實，有採證照片一張附卷可稽。又九十二年二月二十六日為星期三，
    非屬例假日，係公眾週知之事實。受處分人自應遵守交通標誌之指示，不因有無
    設置路障而有差異，受處分人上開辯解，尚無可採。是本件事證已臻明確，受處
    分人之違規行為堪以認定。
四、綜上所述，受處分人所有之該汽車確實有不遵守交通標誌指示之行為，從而原處
    分機關依道路交通管理處罰條例第六十條第二項第三款、第六十三條第一項第一
    款規定，裁處受處分人罰鍰新台幣九百元，並予記違規點數一點，核無違誤，本
    件受處分人之異議為無理由，應予駁回。
據上論斷，應依道路交通案件處理辦法第十九條，裁定如主文。
中      華      民      國    九十二    年      四      月    三十    日
                                      臺灣臺北地方法院交通法庭
                                          法  官  陳容正
右正本證明與原本無異。
如不服本裁定應於送達後五日內向本院提出抗告狀
                                          書記官  彭雅慧
中      華      民      國    九十二    年      五      月     五     日


司法院資訊處製作；財團法人民間司法改革基金會備份。
